臺灣臺中地方法院民事判決　　　　　　　96年度訴字第1745號
原　　　告　台灣銀行股份有限公司
法定代理人　戊○○
訴訟代理人　丁○○
複代理人　　乙○○
被　　　告　丙○○
被　　　告　甲○○
上列當事人間請求清償借款事件，本院於民國96年9月3日言詞辯
論終結，判決如下：
    主      文
被告丙○○應給付原告新臺幣壹佰捌拾陸萬捌仟陸佰捌拾捌元，
及自民國95年12月13日起至清償日止按年息百分之四點二二五計
算之利息，暨自民國96年1月14日起至清償日止，逾期六個月以
內者，按上開利率百分之十；逾期超過六個月以上者，就超過部
分，按上開利率百分之二十計算之違約金。如對被告丙○○強制
執行無效果時，應由被告甲○○給付。
訴訟費用新臺幣壹萬玖仟柒佰陸拾參元，由被告負擔。
    事實及理由
壹、兩造爭執要旨：
  一、原告主張：被告丙○○邀同被告甲○○為保證人，於民國
      （下同）92年5月13日向原告借款新臺幣（下同）200萬元
      ，約定借款期間自92年5月13日起至112年5月13日止。雙
      方約定被告倘不依期償還本息時，應自逾期之日起按中華
      郵政2年期定期儲金機動利率（2.225%）加原約定加碼年
      率1%及年率1%（即4.225%）加付遲延利息；另應自逾期之
      日起六個月以內按前開利率百分之十，逾六個月以上者，
      超過六個月部分，按前開利率百分二十計付違約金。如有
      不依約付息時，即視為全部到期。未料被告丙○○僅繳款
      至95年11月13日，尚有本金1,868,688元及其利息、違約
      金未獲清償。爰依消費借貸及保證之法律關係，請求被告
      給付。並聲明：被告丙○○應給付原告1,868,688元，及
      自95年12月13日起至清償日止按年息百分之4.225計算之
      利息，暨自96年1月14日起至清償日止，逾期在六個月內
      者，按上開利率百分之十，逾期超過六個月以上部分，按
      上開利率百分之二十計算之違約金。如對被告丙○○強制
      執行無效果時，應由被告甲○○給付。
  二、被告2人對原告請求之本金、利息及違約金均不爭執。
參、得心證之理由：
  一、原告主張之事實，業據其提出放款借據及歷史明細查詢表
      為證，被告2人對此不為爭執，故足信為真實，故本院即
      採為判決之基礎。
  二、按稱消費借貸者，謂當事人一方移轉金錢或其他代替物之
      所有權於他方，而約定他方以種類、品質、數量相同之物
      返還之契約；借用人應於約定期限內，返還與借用物種類
      、品質、數量相同之物；又稱保證者，為當事人約定，一
      方於他方之債務人不履行債務時，由其代負履行責任之契
      約；保證人於債權人未就主債務人之財產強制執行而無效
      果前，對於債權人得拒絕清償，民法第474條第1項、第
      478條前段、第739條、第745條分別定有明文。茲查，被
      告丙○○既然向原告借用前述金額，而尚有如主文第一項
      所示之本金、利息及違約金未清償，且清償期已視為到期
      ，而被告甲○○為其保證人，則依前開條文規定，原告請
      求被告丙○○給付如主文第一項所示之本金、利息及違約
      金，及如對被告丙○○強制執行無效果時，應由被告甲○
      ○給付，為有理由，應予准許。
  三、本件訴訟費用合計19,763元（裁判費19,513元+公示送達
      登報費250元），應由敗訴之被告2人負擔。
肆、訴訟費用負擔之依據：民事訴訟法第78條、第85條第1項前
    段。
中　　華　　民　　國　　96　　年　　9　　 月　　17　　日
                  民事第三庭　法  官  游文科
正本係照原本作成。
如對本判決上訴，須於判決送達後20日內向本院提出上訴狀（須
附繕本）。
中　　華　　民　　國　　96　　年　　9 　　月　　17　　日
                              書記官     謝坤冀
